【裁判字號】    90,交聲,495
【裁判日期】    900711
【裁判案由】    交管條例聲異
【裁判全文】
臺灣板橋地方法院刑事裁定                          九十年度交聲字第四九五號
    原處分機關  交通部公路局臺北區監理所
    異  議  人  甲○○
右列受處分人因違反道路交通管理處罰條例案件，對於原處分機關九十年四月二十六
日北監五字第裁00－000000000號處分，聲明異議，本院裁定如左：
    主      文
原處分撤銷。
甲○○汽車駕駛人停車時，有在設有禁止停車標線之處所停車情形，處罰鍰新臺幣陸
佰元。
    理      由
一、按汽車駕駛人停車時，有在設有禁止停車標誌、標線之處所停車情形之一者，處
    新臺幣六百元以上一千二百元以下罰鍰；又本條例所定罰鍰之處罰，行為人接獲
    違反道路交通管理事件通知單後，應於十五日內，到達指定處所聽候裁決。但行
    為人認為舉發之事實與違規情形相符者，得不經裁決，逕依各該條款罰鍰最低額
    ，自動向指定之處所繳納結案，道路交通管理處罰條例第五十六條第一項第四款
    、第九條第一項分別定有明文。
二、原處分機關略以：受處分人即異議人甲○○於民國八十八年八月二十一日九時四
    十五分許，駕駛車牌號碼ＧＫ－二五○九號自用小客車在臺北市○○○路○段劃
    設有禁止停車標線處所停車，應依道路交通管理處罰條例第五十六條第一項第四
    款規定，裁處罰鍰新幣一千二百元；異議人對違規事實雖未爭執，然以伊並未接
    獲違反道路交通管理事件通知單，即遭最高數額之裁罰，殊難甘服等語置辯。
三、經查：異議人於右揭時、地停放其所駕駛車牌號碼ＧＫ－二五○九號自用小客車
    ，而其停車處所劃設有黃實線即禁止停車標線，經拍照逕行舉發，有違規現場相
    片一幀存卷可稽，異議人對上開違規情事亦不爭執，則異議人為汽車駕駛人，有
    在設有禁止停車標線之處所停車情形，實毋庸疑；惟就舉發違反道路交通管理事
    件通知單有無合法送達於異議人乙節，依卷內原舉發機關即臺北市停車管理處送
    達違反道路交通管理事件通知單公文封影本所示，原舉發違反道路交通管理事件
    通知單固曾交由郵政機關送達，送達處所為臺北縣中和市○○路二十九號四樓，
    惟遭郵政機關以遷移不明退回，然查異議人居住在臺北縣中和市○○路二十九號
    四樓，迄無遷移，有法務部戶役政連結作業系統查詢報表及原裁罰處分送達回執
    在卷可憑，異議人顯未遷移，亦無應為送達處所不明之情形，原舉發機關未察，
    逕予公示送達，即與刑事訴訟法第五十九條規定未合，自無從認定舉發違反道路
    交通管理事件通知單已合法送達於異議人，是以異議人辯稱未收受舉發違反道路
    交通管理事件通知單，應非虛妄；綜上原處分機關之裁罰雖非無據，然舉發違規
    過程既有可議，並致異議人喪失於收受上開通知單後十五日內自動依最低額繳納
    罰鍰之利益，應認本件異議為有理由，爰撤銷原處分，並自為裁罰如主文所示，
    用期適法。
據上論結，應依道路交通案件處理辦法第二十條前段，裁定如主文。
中      華      民      國      九十      年      七      月    十一    日
                                    臺灣板橋地方法院交通法庭
                                        法  官  蔡  新  毅
右正本證明與原本無異。
如不服本裁定應於送達後五日內向本院提出抗告狀。
                                        書記官  謝  麗  秋
中      華      民      國      九十      年      七      月    十一    日


司法院資訊處製作；財團法人民間司法改革基金會備份。
